臺灣臺中地方法院民事判決　96年度訴字第120號
原　　　告　乙○○
被　　　告　甲○○
　　　　　　　　　　　（現另案於臺灣臺中監獄執行）
上列當事人間請求損害賠償事件，經本院刑事庭移送而來（95年
度附民字第427號），本院於96年1月24日言詞辯論終結，判決如
下：
    主      文
被告應給付原告新台幣壹佰拾萬元，及自民國九十五年十一月
八日起至清償日止，按年息百分之五計算之利息。
訴訟費用由被告負擔。
本判決第一項於原告以新台幣肆拾萬仟元供擔保後，得假執
行。
    事實及理由
一、本件原告起訴主張：被告於民國94年10月7日凌晨3時50分許
    ，侵入台中市北屯區貿易巷2號及4號1樓之新大瓦斯行辦公
    室，竊取原告所有之勞力士鑽錶一只、愛其華男女對錶一對
    、鑽石戒指一只、黃金戒指一只、手機一只及現金約新台幣
    （下同）80萬元，合計總值為130萬元，依侵權行為之法律
    關係，請求判決被告應給付原告130萬元，及自起訴狀繕本
    送達被告翌日起至清償日止，按年息百分之5計算之利息，
    並以供擔保為條件之假執行宣告。
二、被告對於原告主張之事實及刑事判決所認定之事實並無意見
    ，惟以：當時有其他三人與被告一起去偷，應該要三個人一
    起賠償，原告只要求被告一個人賠償不公平；偷來的東西是
    其他的人拿走，被告只分到現金20萬元等語，資為抗辯。並
    聲明：駁回原告之訴。
三、本院之判斷：
（一）本件原告主張被告於前揭時、地竊取其前揭勞力士鑽錶等
      財物之事實，為被告所自認，被告因前開竊盜事實，經本
      院95年度易緝字第492號刑事判決判處有罪，亦有刑事判
      決一份附卷可稽，並經調閱刑事卷查明無訛，有刑事卷宗
      在卷可按（係調卷影印），堪信原告主張之事實為真實。
（二）按因故意或過失，不法侵害他人之權利者，負損害賠償責
      任；數人共同不法侵害他人之權利者，連帶負損害賠償責
      任；負損害賠償責任者，除法律另有規定或契約另有訂定
      外，應回復他方損害發生前之原狀。因回復原狀而應給付
      金錢者，自損害發生時起，加給利息；不能回復原狀或回
      復顯有重大困難者，應以金錢賠償其損害；民法第184 條
      第1項前段、第185條第1項前段、第213條第1、2項、第21
      5條分別定有明文。查被告既自認夥同其餘不詳之三人共
      同竊取原告之財物，依前開規定，其對於原告因而所受之
      損害，自應與其餘之人負連帶賠償責任。又被告陳明：偷
      來的東西是其他的人拿走，被告只分到現金20萬元等語，
      是被告就竊得之財物顯已不能回復原狀，原告請求以金錢
      賠償其損害，於法並無不合。另連帶債務之債權人，得對
      於債務人中之一人或數人或其全體，同時或先後請求全部
      或一部之給付，民法第273條第1項定有明文。是原告僅請
      求被告賠償，亦屬有據，被告此部分抗辯，自難採信。
（三）綜上所述，原告依侵權行為之法律關係請求被告賠償如主
      文所示之損害及法定遲延利息，為有理由，應予准許。
四、原告陳明願供擔保聲請宣告假執行，經核於法並無不合，爰
    酌定相當之擔保金額宣告之。
五、據上論結，本件原告之訴為有理由，依民事訴訟法第78條，
    第390條第2項，判決如主文。
中　　華　　民　　國　　96　　年　　2 　　月　　7 　　日
                  民事第三庭    法  官　黃渙文
正本係照原本作成。
如對本判決上訴，須於判決送達後20日內向本院提出上訴狀。
中　　華　　民　　國　　96　　年　　2 　　月　　7 　　日
                                書記官
